DISEÑADOR WEB / FRONTEND

Eduardo Calvo López

Mi nombre es Eduardo Calvo soy Diseñador Gráfico y Font-end. Comencé mis estudios como Diseñador Gráfico y me especializé en diseño web, actualmente realizo UI / UX y la posterior Maquetación y Front-End. Siempre estoy dispuesto a aprender para mejorar mi trabajo.

Experiencia

CINETIC DIGITAL May. 2021 - Presente

Diseño y desarrollo de sitios web de comercio electrónico con un enfoque en mejorar la conversión de clientes y la eficiencia del rendimiento. Implementación de técnicas para optimizar la experiencia del usuario y aumentar la eficacia de la navegación.

MARCA PERSONAL - FREELANCE

May. 2017 - Presente

Realizado piezas de diseño gráfico y web, creado sitios web y paneles de control desde la fase de bocetado hasta la implementación en producción. He trabajado con frameworks como Laravel, Bootstrap y Nextjs, así como con herramientas como Mailchimp.

ÁDRABA MARKETING Oct. 2018 - May. 2021

He realizado diseños web para plataformas como Wordpress y Prestashop, además de realizar la maquetación de sitios web. También he creado elementos digitales y de impresión para redes sociales, cartelería y Newsletters. He liderado proyectos y equipos, manteniendo una comunicación constante con los clientes para asegurar la calidad y el éxito del proyecto. También he tenido experiencia en la formación y gestión de equipos.

TANTRA SPAIN Jun. 2015 - May. 2019

He llevado a cabo la realización de Newsletters utilizando Mailchimp, he realizado la edición de fotografías para catálogos, he llevado a cabo la maquetación y edición de páginas web, y también he sido responsable del control de stock de productos en plataformas de ecommerce. Además, he colaborado con el equipo para proporcionar formación en tareas de edición web, con el objetivo de permitir que los diferentes departamentos pudieran autogestionarse.

BDO SPAIN Nov. 2016 - May. 2017

En mi experiencia, he desempeñado funciones críticas en el área de Marketing y Comunicaciones, donde he sido responsable de la gestión de contenido web y la actualización continua del sitio corporativo. Además, he liderado la grabación y edición de entrevistas y eventos, incluyendo la creación de infografías animadas para destacar los principales resultados. También he brindado apoyo valioso al equipo de Marketing en la planificación y ejecución de eventos. Mi enfoque es altamente específico y proactivo, lo que me ha permitido lograr resultados concretos en cada tarea que emprendo.

Educación

ESCUELA DE NEGOCIOS Y DIRECCIÓN DE EMPRESAS

2017

Curso de publicidad y Diseño Gráfico

ESNE 2012 - 2016

Grado en Diseño Gráfico y Multimedia, Diseño gráfico & Bachelor of Arts (B.A.), Graphic Design